Inventaris van het archief van de Commissies op het gebied van Personeelsbeleid, (1966) 1978-1986
Nationaal Archief, Den Haag
- Bijzondere Commissie van Overleg bij het ministerie van Buitenlandse Zaken (Interne aangelegenheden), B
  - Notulen en vergaderstukken, B.1
    - Vergaderstukken van de Bijzondere Commissie van Overleg bij het ministerie van Buitenlandse Zaken, 1976 - 1986; 92-149
      - 1985-05-02, 136; pak
        Nota bene: 45ste vergadering
      - 1985-06-07, 137; omslag
        Nota bene: 46ste vergadering
      - 1985-09-04, 138; omslag
        Nota bene: 47ste vergadering
      - 1985-11-04, 139; omslag
        Nota bene: 48ste vergadering
      - 1986-01-31, 140; omslag
        Nota bene: 49ste vergadering
      - 1986-02-25, 141; omslag
        Nota bene: 50ste vergadering
      - 1986-03-05, 142; omslag
        Nota bene: 51ste vergadering
      - 1986-03-25, 143; omslag
        Nota bene: 52ste vergadering
      - 1986-04-02, 144; omslag
        Nota bene: 53ste vergadering
      - 1986-04-14, 145; omslag
        Nota bene: 54ste vergadering
      - 1986-05-12, 146; omslag
        Nota bene: 55ste vergadering
      - 1986-07-09, 147; omslag
        Nota bene: 56ste vergadering
      - 1986-09-10, 148; omslag
        Nota bene: 57ste vergadering
      - 1986-11-05, 149; omslag
        Nota bene: 58ste vergadering
  - Alfabetisch geordende archiefbescheiden, B.2
    Nota bene: Vergaderstukken en correspondentie van het secretariaat, geordend op alfabetische volgorde van het kernwoord van de beschrijvingen
    - Letter A, B.2.1
      - Administratieve ambtenaren van de Buitenlandse Dienst, 1981; 150; omslag
        Nota bene: Betreft administratieve dienst algemeen, opleiding, reorganisatie
      - Bezoeken van ambtelijke missies en studiereizen, 1982; 151; omslag
      - Commissie Specifieke Groepen (Arbowet), 1982 - 1984; 152; omslag
      - Invoering van de arbeidsomstandighedenwet (Arbowet), 1982 - 1984; 153; omslag
      - Arbeidsduurverkorting (ADV) in de Buitenlandse Dienst, 1983 - 1984; 154; omslag
      - Aanvangssalaris Jonge Academici (AJA-regeling), 1984; 155; omslag
      - Werkgroep Samenvoeging Directie Buitenlandse Dienst (DBD)/Afdeling Personeel Ministerie (APM), 1984; 156; omslag
    - Letter B, B.2.2
      - Memo's van Directie Buitenlandse Dienst (DBD)/Dienstcommissie (DC) inzake bezetting en mutaties op posten, 1973 - 1980; 157; pak
        Openbaarheid beperkt tot 01-01-2056
        Nota bene: Grotendeels personeelsvertrouwelijk
      - Planning van de personeelsbezetting op Nederlandse posten, 1975 - 1977; 158; omslag
        Openbaarheid beperkt tot 01-01-2058
        Nota bene: Gedeeltelijk personeelsvertrouwelijk
      - Bijzondere Commissie en het personeel van de Buitenlandse Dienst, 1976 - 1982; 159; omslag
      - Begrotingsbehandeling inzake personeelsbeleid ministerie van Buitenlandse Zaken, 1979 - 1984; 160; omslag
      - Vaststelling van bloedgroepen betreffende uitgezonden personeel, 1980 - 1983; 161; omslag
      - Opstellen van belangstellingsregistratie, 1981; 162; omslag
      - Bevorderingsstatistiek bij de Buitenlandse Dienst, 1981 - 1984; 163; omslag
      - Bijzondere vergadering van de Bijzondere Commissie op 23-08-1982, 164; omslag
      - Adviescommissie Bezwaarschriften Buitenlandse Dienst, 1983 - 1984; 165; omslag
        Openbaarheid beperkt tot 01-01-2060
        Nota bene: Personeels zeer vertrouwelijk
      - Werk onder bezwarende omstandigheden, 1984; 166; omslag
    - Letter C, B.2.3
      - Vergaderingen van de Contactgroep Buitenland, 1979 - 1982; 167; omslag
      - Mogelijke aanstelling van een contactfunctionaris of een ombudsvrouw, 1979 - 1984; 168; omslag
      - Jaarverslag AFE-controle Comptabelen Buitenland over 1982 (Centrale Afdeling Financieel-economische Zaken), 1983; 169; omslag
      - Reorganisatie van het consulaat-generaal Panama, 1983; 170; omslag
    - Letter D, B.2.4
      - Informeel overleg met de Bijzondere Commissie inzake rechtspositie deskundigen, 1975 - 1981; 171; pak
        Nota bene: Betreft deskundigen in het kader van ontwikkelingssamenwerking
      - Rapportage betreffende doeleinden, uitgangspunten en middelen van het overheidspersoneelsbeleid, 1978; 172; omslag
      - Aanpassing van dagvergoedingen bij dienstreizen in Nederland, 1978 - 1983; 173; omslag
      - Delegatievergoeding voor achtergebleven gezinnen, respectievelijk kinderen, 1979 - 1982; 174; omslag
      - Detacheringsregeling, 1980; 175; omslag
      - Dienstreizen, 1980 - 1983; 176; omslag
      - Interim Werkgroep Programmering Delegatie en Verbetering Werkmethoden, 1981 - 1982; 177; omslag
      - Deeltijdarbeid, 1981 - 1983; 178; omslag
      - Ontwikkelingen van taken van de Directie Buitenlandse Dienst (DBD), 1981 - 1983; 179; omslag
      - Verenigde Naties, delegatievergoedingen, 1982 - 1984; 180; omslag
      - Stuurgroep Delegatie (Ontwikkelingssamenwerking) betreffende verdeling van taken en bevoegdheden op het gebied van ontwikkelingssamenwerking tussen het departement en ambassades, 1984; 181; omslag
      - Dagtoelagen bij de permanente vertegenwoordiging bij de Verenigde Naties te New York (PVVN), 1985; 182; omslag
        Nota bene: Betreft ook extra tegemoetkoming secretaressen
    - Letter F, B.2.6
      - Werkgroep Functiewaardering en -inschatting, 1979 - 1980; 183; omslag
      - Stuurgroep Fusie Directie Buitenlandse Dienst/ Afdeling Personeel Ministerie, 1984; 184; omslag
        Nota bene: Betreft emancipatiefunctionaris
    - Letter E, B.2.5
      - Vergaderstukken van de Departementale Coördinatiecommissie Emancipatiebeleid, 1978 - 1984; 185-189
        - 1978-1980, 185; omslag
        - 1981, 186; omslag
        - 1982, 187; omslag
        - 1983, 188; omslag
        - 1984, 189; omslag
      - Werkgroep Emancipatie en Personeelsbeleid, 1980; 190; omslag
      - Behandeling van het rapport van de Werkgroep Emancipatie en Personeelsbeleid in de Departementale Coördinatie-Commissie, 1980 - 1981; 191; omslag
    - Letter G, B.2.7
      - Gezinshereniging, 1976 - 1983; 192; omslag
        Nota bene: Betreft behandeling in het georganiseerd overleg
      - Notulen en korte verslagen van het Georganiseerd overleg tussen departementsleiding en bestuur van de Vereniging van de Buitenlandse Dienst, 1976 - 1984; 193-197
        - 1976-01-29 - 1978-11-30, 193; omslag
        - 1979-04-19 - 1982-08-12, 194; omslag
        - 1983-04-20 - 1983-08-12, 195; omslag
        - 1984-03-13, 196; omslag
        - 1984-08-24, 197; omslag
      - Vergoeding aan achtergebleven gezin, 1979; 198; omslag
      - Gezinshereniging, 1980 - 1981; 199; omslag
        Nota bene: Betreft handtekeningenaktie
      - Agenda's en vergaderstukken van het georganiseerd overleg tussen departementsleiding en bestuur van de Vereniging van de Buitenlandse Dienst, 1981 - 1985; 200-212
        - 1981-01-22, 200; omslag
        - 1981-05-27, 201; omslag
        - 1981-08-19, 202; omslag
        - 1982-05-19, 203; omslag
        - 1982-08-12, 204; omslag
        - 1982-12-21, 205; omslag
        - 1983-04-20, 206; omslag
        - 1983-07-06, 207; omslag
        - 1984-03-13, 208; omslag
        - 1984-08-10, 209; pak
        - 1984-08-24, 210; omslag
        - 1985-02-05, 211; omslag
        - 1985-08-16, 212; omslag
      - Werkgroep geschillenregeling (stakingsrecht), 1982 - 1984; 213; omslag
    - Letter H, B.2.8
      - Overleg met de Bijzondere Commissie over huisvesting van het ministerie te Leidschendam, 1975 - 1976; 214; omslag
      - Stukken betreffende handelsbevordering, 1978 - 1984; 215-217
        - Exportbevordering 1978 - 1981, 215; omslag
          Nota bene: Betreft uitbreiding van personeelssterkte op de posten
        - Stukken betreffende het experiment "De vijf van Beyen" (vijf handelsbevorderaars uit het bedrijfsleven) 1979 - 1983, 216; omslag
          Openbaarheid beperkt tot 01-01-2059
        - De handelsbevorderende taak van de Buitenlandse Dienst 1981 - 1984, 217; omslag
          Nota bene: Hierin ook de voordracht
      - Sollicitaties naar de vacature van functionaris exportbevordering, 1979 - 1981; 218-219
        Nota bene: Privacy-gevoelig
        - 1979, 218; omslag
          Openbaarheid beperkt tot 01-01-2055
        - 1980 - 1981, 219; pak
          Openbaarheid beperkt tot 01-01-2057
          Nota bene: Bevat zowel geplaatsten als niet-geplaatsten: A.L. van Beek, H.J. van den Berg, J.W.M. van Boetzelaer, L.K. Bos, M.H.M. Busch, R. de Graaf, J.G.A.M. Hafkemeyijer, W.N. Jongebuur, R.J.C. Kielstra, L.W. Koelma-Eggersman, B.G. Kruyze, H.G. van Lee, J.H.A. Leferink, J.B.E. Meijer, H.E. van 't Oever, H. Renger, P.W. Schreuder, M.A. Schrikker, W.C. de Vries, G. Wissels, M.C.J. Witkamp
      - Technische attaché's, 1980 - 1982; 220; omslag
        Nota bene: Betreft exportfunctionarissen, verkeersattaché, consequenties van werkgelegenheidsprojecten (terugkeer van gastarbeiders naar hun land van oorsprong) voor de DGIS-sector (Directoraat-Generaal Internationale Samenwerking)
      - Heroverweging collectieve uitgaven, 1982 - 1984; 221; omslag
        Nota bene: Betreft bezuinigingen op valuta-inkomsten
      - Heroverweging personeelsdiensten, 1983; 222; omslag
        Nota bene: Betreft onderzoeksfase
    - Letter I, B.2.9
      - Instelling van de Bijzondere Commissie, 1973 - 1976; 223; pak
      - Bijzondere Commissie betreffende de integratie, 1975 - 1977; 224; omslag
      - Integratie personeelsdiensten, 1979 - 1980; 225; omslag
        Nota bene: Betreft plan van aanpak
      - Integratie, 1980 - 1982; 226; omslag
        Nota bene: Betreft concept-reglement Reglement Dienst Buitenlandse Zaken (RDBZ) en Algemeen Rijks Ambtenaren Regelement (ARAR)
      - ISB-rapporten (Inspectie Buitenlandse Dienst), 1980 - 1984; 227; pak
        Nota bene: Alfabetisch, op post
      - Informeel overleg met de Bijzondere Commissie (1983), 1982 - 1983; 228; omslag
        Nota bene: Betreft dienstcommissie nieuwe stijl en bewakingsfunctie in de nieuwbouw
    - Letter K, B.2.10
      - Nieuw model kanselarijrechtenbon, 1980 - 1981; 229; omslag
      - Kostenaspecten van de integratie, 1982; 230; omslag
    - Letter L, B.2.11
      - Lokaal aangenomen personeelsleden van de Buitenlandse Dienst, 1979 - 1983; 231; omslag
        Nota bene: Betreft positie en rangindeling alsmede sociale verzekering
      - Leegstandswet, 1980 - 1982; 232; omslag
        Nota bene: Betreft fiscale aspecten van woningbezit van personeel van de Buitenlandse Dienst
    - Letter M, B.2.12
      - Werkgroep Managementontwikkeling, 1984; 233; omslag
    - Letter N, B.2.13
      - Bijzondere Commissie en de nieuwbouw, 1975 - 1978; 234; pak
    - Letter O, B.2.14
      - Opgaven, aan de Bijzondere Commissie verstrekt door de centrales van overheidspersoneel, 1976 - 1981; 235; pak
        Nota bene: Betreft opgaven krachtens artikel 117 van het ARAR
      - Dankbetuiging bij eervol ontslag, 1980; 236; omslag
      - Ongehuwde relatiepartner, 1982 - 1985; 237; pak
        Nota bene: Hierin ook een collectieve brief aan de minister van Buitenlandse Zaken
      - Inpassing van overplaatsbare ambtenaren, 1985; 238; omslag
    - Letter P, B.2.15
      - Werkgroep Promotielijnen, 1979 - 1980; 239; omslag
      - Overgangskosten bij plaatsing in Den Haag, 1979 - 1982; 240; omslag
      - Wijzigingsvoorstellen Algemene Burgerlijke Pensioenwet met betrekking tot het vervallen van de dubbeltelling van tropenjaren, 1980 - 1982; 241; omslag
      - Aantekeningen betreffende kostenberekeningen van Nederlandse vertegenwoordigingen (posten), 1981; 242; omslag
      - Nota personeelsbeleid, 1981 - 1983; 243; omslag
        Nota bene: Betreft ook aantekeningen over personeels- en loopbaanbeleid
      - Beantwoording van Kamervragen met betrekking tot het personeelsbeleid, 1982; 244; omslag
        Nota bene: Betreft beantwoording respectievelijk coördinatie van beantwoording
    - Letter R, B.2.16
      - KLM-reductie op tarieven van privé reizen van uitgezonden overheidspersoneel en lokaal Nederlands personeel, 1980 - 1984; 245; omslag
      - Reglement Dienst Buitenlandse Zaken (RDBZ), 1983 - 1984; 246; omslag
        Nota bene: Betreft rangenstelsel, meerkosten van integratie, formalisering.
      - Herziening van de Reglementen van de Buitenlandse Dienst (R.B.D. 1951), 1984; 247; omslag
    - Letter S, B.2.17
      - Samenstelling van de Bijzondere Commissie, 1975 - 1984; 248; omslag
      - Algemene salarismaatregelen Bestek '81, 1979 - 1980; 249; omslag
      - Schadeloosstelling/molest. Uitkering aan weduwen en/of wezen van personeelsleden van de Buitenlandse Dienst bij gijzeling, 1980 - 1984; 250; omslag
      - Wettelijke regeling inzake selectieprocedures, 1982; 251; omslag
      - Taken van de medewerker van het bureau Directie Buitenlandse Dienst/Staf, 1983; 252; omslag
        Nota bene: Betreft nieuwe medewerker Wijnveen
      - Voorbereidingen van het Sociaal Jaarverslag van het ministerie, 1984; 253; omslag
    - Letter T, B.2.18
      - Herziening van topsalarissen, 1976 - 1980; 254; omslag
      - Tijdelijke plaatsing van personeel van de Buitenlandse Dienst op het departement, 1978 - 1980; 255; omslag
      - Terbeschikkingstelling (ex artikel 93 en 54 van het Reglement Buitenlandse Dienst), 1979 - 1980; 256; omslag
      - Analyse van het rapport van de "Commissie Thomassen", 1980; 257; omslag
        Nota bene: Rapport van de Commissie van Advies voor de Integratie geïnstalleerd op 8 april 1976 door de minister van Buitenlandse Zaken, Den Haag, 1976
      - Administratieve en logistieke samenwerking tussen de posten van de Tien EG-landen in derde landen, 1984; 258; omslag
    - Letter U, B.2.19
      - Bijzondere Commissie met betrekking tot aangelegenheden van uiteenlopende aard, 1982 - 1984; 259; omslag
        Nota bene: Betreft o.a. Werkplan 1983, 2% operatie, Lid begeleidingscommissie AFE, Informeel overleg januari 1983 en Nota deeltijdsarbeid september 1982
    - Letter V, B.2.20
      - Kritiek van de Vereniging van de Buitenlandse Dienst op de invoering van valuta-inkomen, 1972 - 1979; 260; omslag
      - Stukken betreffende verlofregelingen, 1976 - 1984; 261-267
        - Herziening van de verlofregelingen 1976 - 1984, 261; omslag
          Nota bene: Betreft ontwerpregeling alsmede navorderingen in verband met de toepassing van de groot verlof regeling
        - Aanpassing van dagtoelagen bij overplaatsing en groot-verlof 1978 - 1983, 262; omslag
        - Nieuwe verlofregeling 1979 - 1982, 263; omslag
          Nota bene: Betreft artikel 51, Regeling Buitenlandse Dienst
        - Nieuwe verlofregeling 1980 - 1984, 264; omslag
          Nota bene: Betreft zogenaamde Singapore-verlof en fondsen voor weduwen
        - Bijzondere verlofregeling 1983, 265; omslag
        - Herziening verlofregeling 1983, 266; omslag
          Nota bene: Betreft materiaal voor een globale studie
        - Roostervrije dagen voor personeel in het buitenland 1983 - 1984, 267
      - Contacten van de Vereniging van de Buitenlandse Dienst met de ambtenarenbonden, 1978 - 1981; 268; omslag
      - Beloning vuil en onaangenaam werk (AVO), 1980 - 1982; 269; omslag
      - Notitie 'Vrouwen en Ontwikkeling' aan de Tweede Kamer, 1980 - 1983; 270; omslag
      - Valuta-inkomen en de werkende echtgeno(o)t(e), 1980 - 1983; 271; omslag
      - Verzending van studiemateriaal per koerier, 1981 - 1982; 272; omslag
      - Verplaatsings- respectievelijk overplaatsingsregeling, 1982 - 1984; 273; omslag
      - Europese verkiezingen, 1983; 274; omslag
      - Leidraad verhuizingen, 1983; 275; omslag
    - Letter W, B.2.21
      - Verzameling werkstukjes van het stafbureau DBD, 1979 - 1981; 276; pak
      - Werving, selectie en opleiding, 1979 - 1984; 277; omslag
      - Fiscale aspecten van woningbezit van personeel van de Buitenlandse Dienst, 1980 - 1982; 278; omslag
      - Onderhoud van rijksmeubilair en ambts - en personeelswoningen, 1981 - 1983; 279; pak
      - Werkgroep Ambtelijk Beraad Alternatieve Samenlevingsvormen (WABAS-II), 1981 - 1983; 280; omslag
        Nota bene: Betreft ongehuwde relatiepartners
      - Nota 'Werkoverleg', 1984; 281; omslag
  - Gedeponeerd archief, B.3
    - Archief van het ambtelijk overleg tussen het ministerie van Buitenlandse Zaken en de ministeries van Binnenlandse Zaken en Financiën betreffende de valuta-inkomens en het ombuigingsbeleid (Werkgroep valuta-inkomens), 1977-1984; 282-283
      - Notulen van de Werkgroep valuta-inkomens 1977 - 1984, 282; pak
        Nota bene: Bijlagen vanaf 1972
      - Stukken betreffende de Werkgroep valuta-inkomens 1978 - 1979, 283; omslag
        Nota bene: Betreft aantekeningen aangaande valuta-inkomens en beleidsombuigingen